臺灣高等法院臺中分院刑事判決
                                    110年度上易字第312號
上  訴  人
即  被  告  簡鶇洋




            吳美玲


上列上訴人即被告等因贓物等案件，不服臺灣南投地方法院109 
年度易字第130 號中華民國110年1月19日第一審判決（起訴案號
：臺灣南投地方檢察署108 年度偵字第5503號），提起上訴，本
院判決如下：
    主  文
原判決關於簡鶇洋附表編號2及其定應執行刑部分，均撤銷。
簡鶇洋犯如附表編號2 「論罪科刑及沒收」欄所示之罪，處如附
表編號2 「論罪科刑及沒收」欄所示之刑及沒收。
其他上訴駁回（簡鶇洋附表編號1、4及吳美玲部分）。
本判決第二項簡鶇洋撤銷改判部分與前項其上訴駁回部分，有期
徒刑部分應執行有期徒刑貳年。
    犯罪事實
一、簡鶇洋基於意圖為自己不法所有之攜帶兇器竊盜犯意，於民
    國108 年11月24日21時許，在臺中市○○區○○路000 號前，持
    其所有足供兇器使用之一字起子，竊取胡凱祥所持有之車牌
    號碼0000-00 號自用小客車，得手供己使用，並改懸掛上自
    己所有之車牌號碼0000-00號車牌上路。
二、簡鶇洋基於意圖為自己不法所有之攜帶兇器竊盜犯意，於10
    8 年11月23日19時許，在南投縣草屯鎮御富路與御富路162 
    巷口，持其所有足供兇器使用之老虎鉗及扳手各1 支，竊取
    劉劍陵所有之自用小客車車牌號碼00-0000號車牌2 面，得
    手後即逃離現場。
三、吳美玲明知上開懸掛0000000 號車牌之原車牌號碼為00000
    00號自用小客車，係簡鶇洋所竊取留用之贓車，竟基於收受
    贓物之犯意，於108 年11月30日日間某時收受該簡鶇洋所竊
    得之贓車後，駕駛上路。
四、簡鶇洋與吳美玲共同基於意圖為自己不法所有之攜帶兇器竊
    盜之犯意聯絡，由吳美玲於108年11月30日22時許，駕駛上
    開贓車即懸掛0000000號車牌之原車牌號碼為0000000號自用
    小客車，搭載簡鶇洋至南投縣○○市○○○路000 號路旁，由簡
    鶇洋持其所有足供兇器使用之一字起子，竊取林心卉所有之
    車牌號碼000-0000號自用小客車得手，二人即分別駕車逃離
    現場，之後並在南投縣草屯鎮山區換上簡鶇洋所準備之車牌
    ，再將該竊得之自用小客車開至吳美玲住處停放。
五、嗣警方於108 年12月1 日22時許，循線在南投縣○○鎮○○路0 
    段000 ○0 號吳美玲住處前查獲車牌號碼0000-00 號、00000
    000號自用小客車各1 輛；又簡鶇洋並於犯罪偵查機關未發
    覺前，即主動向到場之警員自首其將竊得之車牌藏放在冰箱
    裡，並從冰箱裡取出自用小客車0000000號車牌2面供警方查
    扣（竊得之上開自用小客車2輛及車牌2面均已發還失主），
    並扣得簡鶇洋所有作案用之一字起子、老虎鉗、扳各1 支。
六、案經南投縣政府警察局中興分局報請臺灣南投地方檢察署檢
    察官偵查起訴。
    理  由
壹、關於證據能力部分：
一、被告以外之人於審判外之陳述，雖不符刑事訴訟法第159 條
    之1 至第159 條之4 等規定，而經當事人於審判程序同意作
    為證據，法院審酌該言詞陳述或書面陳述作成時之情況，認
    為適當者，亦得為證據；當事人、代理人或辯護人於法院調
    查證據時，知有第159 條第1 項不得為證據之情形，而未於
    言詞辯論終結前聲明異議，視為有前項之同意，刑事訴訟法
    第159 條之5 有明文規定。立法意旨在於傳聞證據未經當事
    人之反對詰問予以核實，原則上先予排除；惟若當事人已放
    棄反對詰問權，於審判程序中表明同意該等傳聞證據可作為
    證據，或於言詞辯論終結前未聲明異議，基於尊重當事人對
    傳聞證據之處分權，及證據資料愈豐富，愈有助於真實發見
    之理念，且強化言詞辯論主義，使訴訟程序得以順暢進行，
    上開傳聞證據亦均具有證據能力。查本判決下列所引用被告
    以外之人於審判外所為陳述之供述證據，檢察官、上訴人即
    被告吳美玲（下稱被告吳美玲）於本院準備程序均表示同意
    上開證據具有證據能力（見本院卷第149頁），又上訴人即
    被告簡鶇洋（下稱被告簡鶇洋）、被告吳美玲於本院審理時
    對於上開證據之證據能力均表示沒有意見（見本院卷第310
    至313頁），且檢察官、被告簡鶇洋、吳美玲均未於言詞辯
    論終結前聲明異議，本院審酌該等證據作成時之情況，並無
    違法取證或其他瑕疵，認為均適於作為本案認定事實之依據
    ，依刑事訴訟法第159 條之5 規定，該等供述證據皆有證據
    能力。
二、刑事訴訟法第159 條至第159 條之5 有關傳聞法則之規定，
    乃對於被告以外之人於審判外之言詞或書面陳述之供述證據
    所為之規範；至非供述證據之書證、物證，或以科學、機械
    之方式，對於當時狀況所為忠實且正確之記錄，性質上並非
    供述證據，應無傳聞法則規定之適用，如該非供述證據非出
    於違法取得，並已依法踐行調查程序，即不能謂無證據能力
    。本判決下列所引用之非供述證據，查無有何違反法定程序
    取得之情形，本院審酌本案卷內之證據並非非法取得，亦無
    證明力明顯過低之情形，且經本院於審判期日依法進行證據
    之調查、辯論，被告簡鶇洋、吳美玲於訴訟上之程序權即已
    受保障，故各該非供述證據，均得採為證據。
三、傳聞法則乃對於被告以外之人於審判外之言詞或書面陳述而
    為之規範。本件扣案之一字起子、老虎鉗、板手各1 支，均
    係以物件之存在及其呈現之狀態為證據資料，性質上屬物證
    而非供述證據，並無刑事訴訟法第159 條第1 項規定傳聞法
    則之適用。又上開扣案物係被告行竊用之工具，且與本案待
    證事實具有自然之關聯性，又無證據證明係公務員違法取得
    之物，依法自均得作為證據。
貳、實體部分：
一、認定被告簡鶇祥犯罪事實所憑之證據及理由：
  ㈠訊據被告固坦承竊取胡凱祥、林心卉之車牌號碼0000-00 號
    、00000000號自用小客車各1輛及竊取劉劍陵所有之自用小
    客車車牌2面等情於警詢、偵訊、原審及本院審理時均坦承
    不諱（見警卷第4至7頁；108年偵字第5503號卷〈下稱偵卷〉
    第13至14頁；原審卷二第145頁；本院卷第314至315頁），
    惟辯稱：伊並沒有使用一字起子竊取上開自用小客車，劉劍
    陵之自用小客車車牌係伊徒手卸下的，伊並無使用老虎鉗及
    扳手竊取車牌云云。惟查，被告簡鶇洋對於其係以一字起子
    竊取胡凱祥、林心卉之車牌號碼0000-00號、00000000號自
    用小客車各1 輛，及以老虎鉗與扳手竊取劉劍陵所有之自用
    小客車車牌2面等情，於警詢、偵訊、原審訊問、準備程序
    與審理時均坦承不諱（見警卷第4至7 頁；108 年度偵字第5
    503號卷〈下稱偵卷〉第13至14頁；原審卷一第289至291頁；
    原審卷二第136頁、第145頁），且被告簡鶇洋於偵訊亦供稱
    ：第一台車是在烏日偷的，吳美玲 不知道，是我自己去偷
    的，第二台車才是我約她和我一去偷的，二台車都是用一字
    起子就把車子打開等語（見偵卷第15頁），核與證人林心卉
    、劉劍陵、吳凱祥於警詢證述失竊之情節及證人林心卉、吳
    凱祥均證稱其等失竊之上開自用小客車有上鎖，且車鑰匙並
    未放在車內等情，及證人劉劍陵證述該自用小客車車牌係用
    螺絲固定，拆卸螺絲需用十字起子或扳手等工具等情相符（
    見警卷第13至20頁；本院卷第183至193頁），並有南投縣政
    府警察局中興分局扣押筆錄、扣押物品目錄表及扣押物品收
    據、認領保管單、贓物認領保管單、南投縣政府警察局偵辦
    00000000竊盜案相片、南投縣政府警察局中興分局光明派出
    所刑案現場照片、南投縣政府警察局中興分局扣押物清單暨
    檢附簡鶇洋涉嫌竊盜案證物照片各1 份、南投縣政府警察局
    車輛尋獲電腦輸入單3 份（見警卷第27至47頁；偵卷第30至
    31頁）在卷可稽，足認被告前於警詢、偵訊、原審訊問、準
    備程序與審理時之任意性自白核與事實相符，並有上開證據
    足資佐證，自堪信為真實。
　㈡綜上，足認被告簡鶇洋於本院上開所辯顯均係事後避重就輕
    之詞，均無足採。本案事證已臻明確，被告簡鶇祥上開加重
    竊盜犯行均堪認定，應依法予以論罪科刑。
二、關於認定被告吳美玲犯罪事實所憑之證據及理由：
  ㈠訊據被告吳美玲對於上開收受贓物犯行坦承不諱，惟其就犯
    罪事實欄四所示共同加重竊盜犯行固坦承其有載被告簡鶇洋
    至行竊地點，惟辯稱：伊不知道簡鶇洋要做什麼云云。惟被
    告於偵訊供稱：我承認和簡鶇洋去偷車，簡鶇洋好像是用扁
    的起子偷車，偷該2台車是要代步用的，因為在烏日偷的 那
    台車好像一直快要熄火了，所以我們才去偷第二台車，烏日
    那台車（按即車牌號碼0000-00號自用小客車）是簡鶇洋偷
    的，我沒有跟他去偷，是他將車牽回來我才知道的等語（見
    偵卷第15頁）。
　㈡被告吳美玲於警詢、偵訊、原審準備程序與審理時對於上開
    收受贓物及其與被告簡鶇洋共同加重竊盜犯行均坦承不諱（
    見警卷第10頁；偵卷第14至15頁；原審卷一第465 至467 頁
    ；原審卷二第136頁、第143頁、第145頁），核與證人林心
    卉、胡凱祥於警詢證述之情節相符（見警卷第13至15頁、第
    18至20頁；本院卷第183至189頁），並有南投縣政府警察局
    中興分局扣押筆錄、扣押物品目錄表及扣押物品收據、認領
    保管單、贓物認領保管單、南投縣政府警察局偵辦00000000
    竊盜案相片、南投縣政府警察局中興分局光明派出所刑案現
    場照片、南投縣政府警察局中興分局扣押物清單暨檢附簡鶇
    洋涉嫌竊盜案證物照片各1 份、南投縣政府警察局車輛尋獲
    電腦輸入單2 份（見警卷第27至34頁、第36至47頁；偵卷第
    30至31頁）等附卷可稽，足認被告吳美玲上開任意性之自白
    應與事實相符，堪予採信。
　㈢又按共同正犯因相互間利用他方之行為，以遂行其犯意之實
    現，本於責任共同之原則，共同正犯應對所參與犯罪之全部
    事實負責，且共同正犯之意思聯絡，原不以數人間直接發生
    者為限，即有間接之聯絡者，亦包括在內（最高法院77年台
    上字第2135號判例、100 年度台上字第692 、599 號判決意
    旨參照）。是於共同犯罪，原不必每一共犯均有直接聯繫，
    亦不必每一階段均參與，祇須分擔犯罪行為之一部，即應對
    於全部所發生之結果共同負責，且倘犯罪結果係因共同正犯
    之合同行為所致者，無論出於何人所加，在共同正犯間均應
    同負全部之責，並無分別何部分為孰人下手之必要。查被告
    吳美玲於偵訊供稱：我承認和簡鶇洋去偷車，簡鶇洋好像是
    用扁的起子偷車，偷二台車是要代步用的，因為在烏日偷的
     那台車好像一直快要熄火了，所以我們才去偷第二台車等
    語（見偵卷第15頁）；又被告吳美玲於原審審理時亦供稱：
    我載簡鶇洋去現場的時候，對於簡鶇洋要偷車，心理已經有
    數等語（見原審卷二第143 頁），是以被告吳美玲既知悉被
    告簡鶇洋欲行竊自用小客車以供代步使用，並由被告吳美玲
    負責駕駛上開贓車搭載被告簡鶇洋至現場尋找行竊目標，由
    被告簡鶇洋下手行竊林心卉所有之車牌號碼000-0000號自用
    小客車得手，二人即分別駕車逃離現場，之後並在南投縣草
    屯鎮山區換上簡鶇洋所準備之車牌，再將該竊得之自用小客
    車開至吳美玲住處停放，足認被告吳美玲就犯罪事實欄四之
    加重竊盜犯行主觀上具有共同參與之意思，且被告吳美玲所
    為對此整體竊盜計畫具功能上不可或缺之重要性。是被告吳
    美玲與被告簡鶇洋就犯罪事實欄四部分，有犯意聯絡及行為
    分擔，應論以共同正犯。
  ㈣綜上，被告吳美玲上開所辯顯係事後卸責之詞，不足採信。
    本案事證已臻明確，被告吳美玲上開加重竊盜、收受贓物犯
    行均堪認定，應依法予以論罪科刑。
三、論罪部分：
  ㈠按刑法第321 條第1 項第3 款之攜帶兇器竊盜罪，係以行為
    人攜帶兇器竊盜為其加重條件，此所謂兇器，其種類並無限
    制，凡客觀上足對人之生命、身體、安全構成威脅，具有危
    險性之兇器均屬之，且祇須行竊時攜帶此種具有危險性之兇
    器為已足，並不以攜帶之初有行兇之意圖為必要（最高法院
    79年台上字第5253號判例意旨參照）。經查，被告簡鶇洋就
    犯罪事實欄一、二、四所示犯行所使用之一字起子、老虎鉗
    、板手等工具、均屬質地堅硬之金屬材質，如持以行兇，依
    照一般社會通念，足以對人之生命、身體產生危害，自均屬
    兇器無訛。是核被告簡鶇洋就犯罪事實欄一、二、四部分所
    為，均係犯刑法第321 條第1 項第3 款攜帶兇器竊盜罪（共
    3 罪）；被告吳美玲就犯罪事實欄三部分所為，係犯刑法第
    349 條第1 項收受贓物罪，就犯罪事實欄四部分所為係犯刑
    法第321 條第1 項第3 款攜帶兇器竊盜罪。
  ㈡被告吳美玲就犯罪事實欄四之加重竊盜犯行主觀上具有共同
    參與之意思，且被告吳美玲所為對此整體竊盜計畫具功能上
    不可或缺之重要性，是以被告吳美玲與被告簡鶇洋就該部分
    犯行，有犯意聯絡及行為分擔，為共同正犯。
  ㈢累犯部分：
  ⒈被告簡鶇洋部分：
  ①按二以上徒刑之執行，應以核准開始假釋之時間為基準，限
    於原各得獨立執行之刑，均尚未執行期滿，始有依刑法79條
    之1 第1 、2 項規定，合併計算其最低應執行期間，同時合
    併計算其假釋後殘餘刑期之必要。倘假釋時，其中甲罪徒刑
    已執行期滿，則假釋之範圍應僅限於尚殘餘刑期之乙罪徒刑
    ，其效力不及於甲罪徒刑。縱監獄將已執行期滿之甲罪徒刑
    與尚在執行之乙罪徒刑合併計算其假釋最低執行期間，亦不
    影響甲罪業已執行完畢之效力。併執行之徒刑，本係得各別
    獨立執行之刑，對同法第47條累犯之規定，尚不得以前開規
    定另作例外之解釋，倘其中甲罪徒刑已執行期滿，縱因合併
    計算最低應執行期間而在乙罪徒刑執行中假釋者，於距甲罪
    徒刑期滿後之假釋期間再犯罪，即與累犯之構成要件相符，
    仍應以累犯論（最高法院103 年度第1 次刑事庭會議決議參
    照）。
  ②被告簡鶇洋前於93年間因施用第二級毒品案件，經臺灣臺中
    地方法院93年度易字第1154號判決判處有期徒刑1 年6 月確
    定（第一案）；於87年間因恐嚇取財案件，經本院94年度重
    上更二字第48號判決判處有期徒刑3 年確定（第二案）；於
    93、94年間因施用第一、二級毒品案件，經臺灣臺中地方法
    院94年度訴字第1925號判決判處有期徒刑10月、8月確定（
    第三案）、（第四案）；於94年間因違反槍砲彈藥刀械管制
    條例案件，經本院95年度上訴字第1259號判決判處有期徒刑
    1年6月、1年確定（第五案）、（第六案）；於92年間因違
    反槍砲彈藥刀械管制條例案件，經本院94年度上訴字第543 
    號判決判處有期徒刑8月、5年10月確定（第七案）、（第8 
    案）；於92年間因違反槍砲彈藥刀械管制條例案件，經本院
    95年度上訴字第1911號判決判處有期徒刑3 年6 月確定（第
    九案）。上開第一案、第七案各經本院96年度聲減字第3011
    號裁定減為有期徒刑9月、4月確定，並與第二案、第八案定
    其應執行刑有期徒刑9年6月確定（甲案群，徒刑期間95年2
    月10日至104年8月7日，指揮書執畢日期109年4月24日）；
    上開第三案至第六案復各經本院96年度聲減字第3011號裁定
    減為有期徒刑5月、4月、9月、6月確定，並與第九案定其應
    執行刑有期徒刑5年2月確定（乙案群，徒刑期間104年8月8
    日至109年4月24日，指揮書執畢日期109 年4 月24日），上
    開甲、乙案群接續執行後，於105 年4 月15日縮短刑期假釋
    出監並付保護管束等情，有臺灣高等法院被告前案紀錄表1 
    份在卷可稽。然被告簡鶇洋甲案群徒刑之刑期，既於104年8
    月7日即已執行完畢，揆諸上開說明，被告簡鶇洋所為仍屬
    受徒刑之執行完畢後，5 年以內故意再犯本案有期徒刑以上
    之各罪，均為累犯。徵諸被告簡鶇洋本案與前案犯行均係故
    意犯之，足見其對刑法反應能力薄弱，並無司法院釋字第77
    5 號所指罪刑不相當之情形，均仍有加重其刑之必要，各依
    刑法第47條第1 項之規定加重其刑。
  ⒉被告吳美玲部分：
　　本件被告吳美玲前於101年間因竊盜案件，經臺灣南投地方
    法院101年度埔刑簡字第69號判決判處有期徒刑3月確定；於
    100年、101年間因施用第一、二級毒品案件，經臺灣南投地
    方法院101年度訴字第269號判決判處有期徒刑9月、4 月、1
    0月、5月確定；於100年間因施用第一、二級毒品案件，經
    臺灣南投地方法院101年度訴字第302號判決判處有期徒刑8
    月、6月確定；於101年間因施用第一級毒品案件，經臺灣南
    投地方法院101年度訴字第390 號判決判處有期徒刑10月確
    定；於101年間因施用第一、二級毒品案件，經臺灣南投地
    方法院101年度訴字第823號判決判處有期徒刑9月、4月確定
    ，上開各罪，嗣經臺灣南投地方法院103 年度聲字第189 號
    裁定定其應執行刑有期徒刑4年6月確定（下稱甲案群）。被
    告吳美玲另於101 年間因施用第一、二級毒品案件，經臺灣
    南投地方法院102 年度訴字第89號判決判處有期徒刑7月、4
    月，應執行有期徒刑11月確定（下稱乙案群）。被告吳美玲
    接續執行上開甲、乙案群後，於105年10月18日縮短刑期假
    釋出監並付保護管束，迄107年1月21日保護管束期滿未經撤
    銷假釋，未執行之刑以已執行完畢論等情，此有臺灣高等法
    院被告前案紀錄表在卷可稽。是被告吳美玲於受有期徒刑執
    行完畢後，5年以內故意再犯本案有期徒刑以上之罪，均為
    累犯；徵諸被告吳美玲本案與前案犯行均係故意犯之，足見
    其對刑法反應能力薄弱，並無司法院釋字第775 號所指罪刑
    不相當之情形，均仍有加重其刑之必要，均依刑法第47條第
    1 項之規定加重其刑。
　㈣被告簡鶇洋於竊取自用小客車車牌號碼00-0000號車牌2 面後
    ，在未有偵查犯罪職務之機關或公務員發覺其為犯罪人前，
    於108 年12月1 日22時許，警方循線在南投縣○○鎮○○路0 段
    000○0 號被告吳美玲住處前查獲車牌號碼0000-00 號、0000
    0000號自用小客車各1 輛時，其於犯罪偵查機關未發覺前，
    即主動向到場之警員自首其將竊得之車牌藏放在冰箱裡，並
    從冰箱裡取出自用小客車車牌號碼00-0000號車牌2面供警方
    查扣，進而接受裁判，此業據證人楊信立於本院審理時到庭
    證述甚明（見本院卷第325頁、第328頁），嗣於其後本案偵
    查、原審及本院審理時均到庭接受裁判。本院審酌上情，認
    被告簡鶇洋就此部分合於自首要件，爰依刑法第62條前段之
    規定，減輕其刑。至於被告簡鶇洋雖辯稱其就竊取車牌號碼
    0000-00號自用小客車部分亦有自首減刑之適用，惟證人楊
    信立於本院審理時到庭證稱：我們跟監那台車（按即車牌號
    碼000-0000號自用小客車及另一台贓車（按即車牌號碼0000
    -00號自用小客車）都是我們查出來的，那台車牌號碼0000-
    00號自用小客車是因為我們覺得那台車的車牌很奇怪，不符
    合我們每天在臨檢查看的車牌，然後我上前去把該車車牌上
    的貼紙撕下，我們才發現該車是贓車，不是他在我們發現前
    即先向我們說這台車也是贓車等語（見本院卷第319至328頁
    ），是以被告簡鶇洋就犯罪事實欄一所示竊盜犯行自與自首
    之要件不符，而無從減輕其刑。
　㈤被告簡鶇洋所犯上開攜帶兇器竊盜罪（共3罪）、被告吳美玲
    所犯上開收受贓物罪及攜帶兇器竊盜罪，犯意各別，行為互
    殊，各應予以分論併罰。
四、原審以被告簡鶇洋上開附表編號 1、4所示加重竊盜犯行及
    被告吳美玲附表編號3、4所示收受贓物、加重竊盜犯行事證
    明確，並以行為人之責任為基礎，審酌被告簡鶇洋、吳美玲
    均有多項前科，有臺灣高等法院被告前案紀錄表2 份在卷可
    參，素行非佳，猶不知檢束行為，被告簡鶇洋不思以正當手
    段獲取財物，為一己之私、圖不勞而獲，多次竊取他人財物
    ，顯然欠缺尊重他人財產法益之觀念，對社會治安及他人財
    產所造成之危害不輕，應予非難；被告吳美玲對來路不明之
    贓物，仍加以收受使用，不僅增加偵查機關追查財產犯罪之
    困難，並助長財產犯罪之風，復與被告簡鶇洋共同竊取他人
    財物，漠視他人財產法益而恣意侵害他人財產權，法治觀念
    薄弱，亦應非難；併審酌被告2 人犯本案各次犯行之動機、
    目的、手段、所獲財物之價值，暨其等後於原審審理中坦承
    犯行，態度尚非不佳，固未與被害人等和解，惟竊得物品業
    據被害人等領回，被害人等表示不需調解（見原審卷二第18
    5 頁）；並考量被告簡鶇洋、吳美玲2人自述之智識程度、
    職業、家庭生活與經濟狀況（見原審卷二第147 頁）等一切
    情狀，就被告簡鶇洋附表編號1、4部分及被告吳美玲附表編
    號3、4部分，分別量處如附表「論罪科刑及沒收」欄所示之
    刑，並就被告吳美玲附表編號3收受贓物部分諭知易科罰金
    之折算標準。並就沒收部分敘明：㈠扣案之一字起子1 支，
    為被告簡鶇洋所有，且為供被告簡鶇洋為犯罪事實欄一、四
    所示竊盜犯行所用之物，業據被告簡鶇洋陳明在卷（見警卷
    第6 頁；原審卷二第144 頁），爰依刑法第38條第2 項規定
    ，於被告簡鶇洋各該罪刑項下，宣告沒收。㈡扣案之車牌號
    碼0000-00 號自用小客車及車牌號碼000-0000號自用小客車
    各1 輛，業已合法發還被害人，此有贓物認領保管單2 份在
    卷可佐（見警卷第32至33頁；原審卷二第177 頁），爰依刑
    法第38條之1 第5 項規定，不予宣告沒收。經核原審判決就
    被告簡鶇洋附表編號 1、4所示加重竊盜犯行及被告吳美玲
    附表編號3、4所示收受贓物、加重竊盜犯行部分認事用法核
    無違誤，量刑亦均屬妥適。
五、撤銷原判決之理由（即被告簡鶇洋附表編號2犯行及定執行
    刑部分）：
　　本件原判決就被告簡鶇洋附表編號2所示攜帶兇器竊取自用
    小雨各車車牌號碼00-0000號車牌2面犯行符合自首之要件，
    原審未審酌上情是否依刑法第62條前段之規定減輕其刑，尚
    有未洽。又原判決就被告簡鶇洋所定應執行刑因而失所依附
    ，應一併予以撤銷。
六、關於上訴理由之審酌：
　㈠被告簡鶇洋上訴意旨略以：
　⒈108年12月1 日警方前往南投縣○○鎮○○路0 段000 ○0 號被告
    吳美玲住處查緝時，被告見警方前來即主動向警方表明犯竊
    車行為，在第一時間向警方自首竊取車牌號碼0000-00 號自
    用小客車及自用小客車車牌號碼00-0000號車牌犯行，並主
    動交出竊得車輛及車牌，原審未依刑法第62條自首之規定予
    以減刑，尚有未洽。
　⒉警方要被告配合辦案，並在車上取下隨車工具，就叫被告承
    認被告係用查扣之工具竊取車輛，因被告不懂法律，乃配合
    警方坦承車上所取得之隨車工具為做案工具。惟被告竊車時
    並沒有攜帶兇器即扣案工具作案，又被告不知法律嚴重性而
    未向檢方表明，以致於檢察官以刑法第321 條第1 項第3 款
    攜帶兇器竊盜罪起訴，是以原判決論以被告攜帶兇器竊盜罪
    ，亦有未洽等語。
　㈡被告吳美玲上訴意旨略以：被告與簡鶇洋同居，被告要外出
    竊取自用小客車焉有事先告知被告之理，且簡鶇洋要被告開
    車載其出門乃理所當然之事，雖被告心理上有些許懷疑，但
    無論主觀上或客觀上均不敢有任何行為，因怕受到暴力對待
    ，況被告開車載簡鶇洋到案發地後即未逗留，直接開車離開
    ，原審未詳加查明，僅以一句被告心理大致知道，而論以被
    告為竊車之共同正犯，認事用法顯有違誤等語。
  ㈢本院查：
  ⒈被告簡鶇洋就竊取自用小客車車牌號碼00-0000號車牌2面犯
    行合於自首要件，爰依刑法第62條前段之規定，減輕其刑，
    已如前述（詳理由欄貳、三、㈣所述），是以被告簡鶇洋此
    部分上訴所陳即為可採。至於被告簡鶇洋就竊取車牌號碼00
    00-00 號自用小客車部分與自首之要件不符，亦如前述（詳
    理由欄貳、三、㈣所述）而無從依自首之規定減輕其刑，是
    以被告簡鶇洋此部分上訴所陳顯無足採。
　⒉被告簡鶇洋於108年12月2日檢察官訊問時即先供稱：（問：
    車子是你偷的嗎？）是，車牌也是我偷的。（問：去偷車時
    有拍到吳美玲有開車去？）是，我約她一起去偷的，但車牌
    是我自己去拔的，膠帶也是我貼的。我是用老虎鉗和扳手拔
    車牌的，偷車子是用一字起子偷的，這些工具都是我的等語
    （見偵卷第13至14頁），且之後被告簡鶇洋於同日檢察官訊
    問被告吳美玲後，被告簡鶇洋於偵訊亦再次供稱：第一台車
    是在烏日偷的，吳美玲不知道，是我自己去偷的，第二台車
    才是我約她和我一去偷的，二台車都是用一字起子就把車子
    打開等語（見偵卷第15頁），核與證人林心卉、劉劍陵、吳
    凱祥於警詢證述失竊之情節及證人林心卉、吳凱祥均證稱其
    等失竊之上開自用小客車有上鎖，車鑰匙並未放在車內等情
    ，及證人劉劍陵證述該車牌係用螺絲固定，拆卸螺絲需用十
    字 起子或扳手等工具等情相符（見警卷第13至20頁；本院
    卷第183至193頁），是以被告簡鶇洋此部分上訴所陳顯係事
    後避重就輕之詞，亦無足採。
　⒊被告吳美玲於偵訊即供稱：我承認和簡鶇洋去偷車，簡鶇洋
    好像是用扁的起子偷車，偷二台車是要代步用的，因為在烏
    日偷的那台車好像一直快要熄火了，所以我們才去偷第二台
    車等語（見偵卷第15頁）；又被告吳美玲於原審審理時亦供
    稱：我載簡鶇洋去現場的時候，對於簡鶇洋要偷車，心理已
    經有數等語（見原審卷二第143 頁），是以被告吳美玲既知
    悉被告簡鶇洋欲行竊小客車以供代步使用，並由被告吳美玲
    負責駕駛上開贓車搭載被告簡鶇洋至路旁，由被告簡鶇洋下
    手竊取車牌號碼000-0000號自用小客車得手，二人即分別駕
    車逃離現場，之後並在南投縣草屯鎮山區換上被告簡鶇洋準
    備之車牌，再將該竊得之自用小客車開至被告吳美玲住處停
    放，且被告簡鶇洋又與被告吳美玲同居，則被告簡鶇洋要與
    被告吳美玲一起外出竊取自用小客車，再將竊得之自用小客
    車開回被告吳美玲住處停放，則被告簡鶇洋顯已無何隱瞞被
    告吳美玲之必要，是以被告吳美玲與簡鶇洋就上開竊車犯行
    顯為共同正犯，被告吳美玲此部分上訴所陳顯無足採。
　⒋綜上，被告簡鶇洋就竊取自用小客車車牌號碼00-0000號車牌
    2面犯行合於自首要件，原審未依刑法第62條前段之規定審
    酌是否減輕其刑，而有未洽，是以被告簡鶇洋此部分上訴為
    有理由，自應由本院將原判決此部分予以撤銷改判；至於被
    告簡鶇洋就其他部分（即犯罪事實欄一、四）上訴所陳及被
    告吳美玲上訴所陳均無足採，且被告簡鶇洋、吳美玲在本院
    並未提出其他有利之證據或辯解，是以被告簡鶇洋就犯罪事
    實欄一、四部分及被告吳美玲上訴均為無理由，各應予以駁
    回其等之上訴。再原判決就被告簡鶇洋所定應執行刑因而失
    所依附，應一併予以撤銷。
七、自為判決之科刑及審酌之理由（即附表編號2部分）：
　㈠爰以行為人之責任為基礎，審酌被告簡鶇洋不思以正當手段
    獲取財物，為一己之私、圖不勞而獲，竊取他人之自用小客
    車車牌，顯然欠缺尊重他人財產法益之觀念，對社會治安及
    他人財產所造成之危害不輕，法治觀念薄弱，應予非難，並
    審酌其犯行之動機、目的、手段、所獲財物之價值，及其坦
    承竊取車牌之犯行，惟否認攜帶兇器竊取車牌之犯後態度，
    又其雖未與被害人劉劍陵和解，惟竊得之自用小客車車牌2
    面業據被害人劉劍陵領回，被害人劉劍陵表示車牌已取回，
    嗣已註銷，請依法處理，不需調解等語（見原審卷二第185 
    頁）；兼衛其自述之智識程度、職業、家庭生活與經濟狀況
    （見原審卷二第147 頁）等一切情狀，量處如附表「論罪科
    刑及沒收」欄編號2所示之刑。
　㈡被告簡鶇洋所犯如附表編號1 、2 、4 所示之罪，考量其所
    為各次竊盜犯行之犯罪手法、時間間隔、對法益侵害之程度
    ，暨其整體犯行之應罰適當性等總體情狀，定其應執行之刑
    如主文第四項所示。
　㈢關於沒收部分：
　⒈扣案之老虎鉗及扳手各1 支，為被告簡鶇洋所有，且為供被
    告簡鶇洋為附表編號2所示竊取自用小客車車牌所用之物，
    業據被告簡鶇洋於警詢、原審審理時供述在卷（見警卷第6 
    頁；原審卷二第144 頁），被告簡鶇洋辯稱其係徒手卸下車
    牌，並未以老虎鉗及扳手竊取車牌云云，並無足採，已如前
    述（詳理由欄貳─，一、㈠所述），爰依刑法第38條第2 項規
    定，於被告簡鶇洋該罪刑項下，宣告沒收。
　⒉扣案之自用小客車車牌號碼00-0000 號車牌2面，業已合法發
    還被害人劉劍陵，此有南投縣政府警察局中興分局109 年12
    月14日投興警偵字第1090011525號函在卷可稽（見原審卷二
    第177 頁），爰依刑法第38條之1第5項之規定，不予宣告沒
    收。
據上論結，應依刑事訴訟法第368條，第369條第1項前段、第364
條，判決如主文。
本案經檢察官王元隆提起公訴，檢察官黃裕峰到庭執行職務。
中　　華　　民　　國　　110 　年　　9 　　月　　14　　日
              刑事第二庭　審判長法　官　何志通
                                法　官　吳進發
                                法　官　石馨文
以上正本證明與原本無異。
不得上訴。
                                書記官  陳儷文
　　　　　　　　　　　　　　　　
中　　華　　民　　國　　110 　年　　9 　　月　　14　　日
附錄本判決論罪科刑法條：
中華民國刑法第320條
意圖為自己或第三人不法之所有，而竊取他人之動產者，為竊盜
罪，處5年以下有期徒刑、拘役或50萬元以下罰金。
意圖為自己或第三人不法之利益，而竊佔他人之不動產者，依前
項之規定處斷。
前二項之未遂犯罰之。

中華民國刑法第321條
犯前條第1項、第2項之罪而有下列情形之一者，處6月以上5年以
下有期徒刑，得併科50萬元以下罰金：
一、侵入住宅或有人居住之建築物、船艦或隱匿其內而犯之。
二、毀越門窗、牆垣或其他安全設備而犯之。
三、攜帶兇器而犯之。
四、結夥三人以上而犯之。
五、乘火災、水災或其他災害之際而犯之。
六、在車站、港埠、航空站或其他供水、陸、空公眾運輸之舟、
    車、航空機內而犯之。
前項之未遂犯罰之。

中華民國刑法第349條
收受、搬運、寄藏、故買贓物或媒介者，處 5 年以下有期徒刑
、拘役或科或併科 50 萬元以下罰金。
因贓物變得之財物，以贓物論。
附表：
編號 犯罪事實 論罪科刑及沒收 1 如犯罪事實欄一所示 上訴駁回。【原判決諭知：簡鶇洋犯攜帶兇器竊盜罪，累犯，處有期徒刑拾月。扣案之一字起子壹支沒收。】 2 如犯罪事實欄二所示 簡鶇洋犯攜帶兇器竊盜罪，累犯，處有期徒刑柒月。扣案之老虎鉗及扳手各壹支，均沒收。 3 如犯罪事實欄三所示 上訴駁回。【原判決諭知：吳美玲犯收受贓物罪，累犯，處有期徒刑肆月，如易科罰金，以新臺幣壹仟元折算壹日。】 4 如犯罪事實欄四所示 上訴駁回。【原判決諭知：簡鶇洋共同犯攜帶兇器竊盜罪，累犯，處有期徒刑拾月。扣案之一字起子壹支沒收。  上訴駁回。【原判決諭知：吳美玲共同犯攜帶兇器竊盜罪，累犯，處有期徒刑捌月。】